# 陈版，您好，请教一个问题

提问人：wangxjiang 时间：2010-07-09 21:24:00
关于在做IPO审计的时候，涉及到一些截止性错误而调整期初数对损益有影响的情况，但对方单位都已经进行了所得税汇算清缴，是否需要根据我们审计调整的情况：一、对期初数涉及损益的，是否需要重新计算所得税，来调整所得税？ 二、对于审计的几个期间，客户已经汇算清缴的情况下，是否需要重新计算所得税再进行调整？ 如果这样调整，可能会调减客户某期的所得税费用，是否有这个需要？ 另外，如果我们调整了，是不是应该要求客户在新年度汇算清缴的时候根据我们计算的，客户重新去对以前年度的所得税到税务局进行清缴？

回答人：chenyiwei
回复 楼主 wangxjiang 的帖子应当根据审计的结果对当期所得税和递延所得税进行调整。调整后与原先的汇算清缴结果存在差异的，如影响金额不大，可以放在本年度或以后年度调整；如果差异影响重大的，应提请企业与主管税务机关沟通，尽可能争取修改以前的申报结果，重新申报。

提问人：wangxjiang 时间：2010-07-10 12:07:52
根据广东省人民政府《广东省对外商投资企业征免房产税若干规定》（粤府函[1988]178号， 2002 年修订），新建或新购置房产享受3 年免征优惠，有两个问题： 一、公司享受的该税收优惠是否存在追缴的风险？ 二、享受的该税收优惠是否应该作为非经常性损益？ 谢谢陈版！

回答人：chenyiwei
回复 楼主 wangxjiang 的帖子房产税属于地方税，中央层面仅制定了《房产税暂行条例》以及一些问答和专项规范性文件，具体的实施细则是由各省制定的，并报财政部备案。根据该文件规定，地方政府对房产税的减免有一定的权限。 《广东省对外商投资企业征、免房产税若干规定》是由当时的广东省税务局制定并报省政府批准后实施的文件，也相当于地方规章。个人理解，依据该规定享受的房产税减免优惠被认定为越权减免的风险相对较小。为了规避此方面的风险，可以提请主管税务机关或律师对该规定与《房产税暂行条例》的相关规定是否存在抵触，出具书面意见。 按照证监会目前的一般实务做法，税收征管机关没有税收征管权，或者超越审批权限，批复的税收优惠，可以由省级国税或地税部门在其征管权限之内进行确认，但是明确由国家税务总局审批的税收优惠除外。如果可以获得省级地方税务机关的确认，可以进一步减少风险。 如果该规定最终被认定为越权减免的，则应被认定为非经常性损益。如不属于越权减免，但涉及金额较大且预计在可预见的未来将不会有符合条件的新建或新购置房产，因此预计在可预见的未来将不会享受到此优惠的，可能应界定为非经常性损益。